臺灣臺南地方法院刑事判決
109年度易字第1228號
公  訴  人  臺灣臺南地方檢察署檢察官
被      告  江昇璟


上列被告因竊盜案件，經檢察官提起公訴（109年度偵字第18180
號、第18583號），本院判決如下：
    主  文
江昇璟犯如附表一所示之罪，各處如附表一所示之刑；應執行有
期徒刑壹年捌月，附表一編號１、２所示之沒收併執行之。
    事  實
一、江昇璟均基於意圖為自己不法所有之犯意，先後於附表一所
    示之時間、地點及以附表一所示之方式，實行附表一所示之
    竊盜行為。
二、案經魏玉雯、李秀蘭、孔繁玲訴由臺南市政府警察局善化分
    局報請臺灣臺南地方檢察署檢察官偵查起訴。
    理  由
一、本判決下列所引用之各項證據，至言詞辯論終結前均未見檢
    察官及被告江昇璟聲明異議之情形，本院審酌各該證據作成
    之客觀環境及條件，均無違法或不當取證或其他顯不可信之
    情形，作為證據使用皆屬適當，依刑事訴訟法第159條之5之
    規定，均有證據能力。
二、訊據被告對於上揭事實均坦承不諱，核與告訴人魏玉雯、李
    秀蘭、孔繁玲及證人陳玉清於司法警察調查中之陳述情節相
    符，並有附表二所示之非供述證據可稽，事證明確，被告犯
    行洵堪認定。
三、論罪科刑部分：
  ㈠按窗戶係屬具防閑功能之安全設備，是核被告就附表一編號1
    、2所為， 均犯刑法第321條第1項第1款之侵入住宅竊盜罪
    ，就附表一編號3所為， 係犯同法第321條第1項第2款、第2
    項之踰越安全設備竊盜未遂罪。上開犯行，犯意各別、行為
    互異，應分論併罰。
  ㈡被告於偵查犯罪職權之公務員尚未發覺附表一編號1、2所示
    之竊盜犯罪之前，即主動向警員告知其尚有附表一編號1、2
    所示之犯罪， 並接受裁判， 為被告於司法警察調查中所陳
    明， 復有查獲附表一編號1、2所示犯行之楊忠霖警員出具
    之職務報告書1份可參（見南市警善偵字第1090473638號警
    卷第31頁）， 則就附表一編號1、2所示犯行，業合乎刑法
    第62條前段所指對於未發覺之罪自首而受裁判之要件，且其
    坦認該未遭發覺之竊盜犯行並供出犯罪過程，助益犯罪事實
    之偵查釐清，堪認其之自首係出於內心悔悟，是依刑法第62
    條前段規定，就附表一編號1、2所示之犯罪均減輕其刑；又
    被告著手實行附表一編號3所示之竊盜犯行，但未竊得財物
    ，為未遂犯，就該部分依刑法第25條第2項減輕其刑。
  ㈢爰審酌被告曾因多次犯竊盜案件，經法院裁定應執行有期徒
    刑6年，於民國109年5月8日假釋出監，並至110年10月1日始
    屆滿保護管束期間， 有臺灣高等法院被告前案紀錄表1份可
    憑，其竟不知警惕慎行，於保護管束期間猶任意為侵入住宅
    、毀壞安全設備而竊取他人財物之犯行，業侵害他人之財產
    權並妨礙居住及社會安全，然念及其於犯後尚知坦承犯行而
    非飾詞隱匿，犯後態度尚非惡劣，並考量附表一所示各次犯
    行造成之損害程度，復兼衡被告自述其係國中畢業、從事作
    業員而須扶養父母之智識程度及家庭經濟狀況等一切情狀，
    分別量處如附表一所示之徒刑及定其應執行刑。
　㈣沒收部分：
  ⑴被告因實行附表一編號1所示犯罪而取得之豬公撲滿2個【內
    含共計新臺幣（下同）30,000元之零錢】、裝有現金15,000
    元之夾鏈袋1個、裝有現金2,000元之紅包袋1個、面額共計6
    ,000元之振興三倍券、折合10,000元之外國貨幣，以及因實
    行附表一編號2所示犯罪而取得之現金70,000元，係為被告
    實行各該犯罪而未扣案之犯罪所得， 應依刑法第38條之1第
    1項、第3項規定於各該罪刑項下宣告沒收，並於全部或一部
    不能沒收或不宜執行沒收時，追徵其價額，且依刑法第40條
    之2第1項規定，就上揭沒收併執行之。
  ⑵至於附表一編號1、2所示遭竊之信用卡、提款卡，並未查獲
    扣案，且上開卡片亦僅供刷卡及ATM交易使用， 重新申請即
    喪失原有功能，無市場流通性而難認具有一定之金錢價值，
    若予沒收或追徵其價額，徒增執行上之勞費，恐不符比例而
    無必要性，故依刑法第38條之2第2項規定均不併予宣告沒收
    ；又同扣案之鐵絲1支、鐵絲1捲及老虎鉗1支，被告堅稱並
    未攜供實行本件犯行等語，亦無證據足認與本件犯罪之實行
    相關，亦均不併予宣告沒收，附此敘明。
據上論斷，應依刑事訴訟法第299條第1項前段，刑法第321條第1
項第1款、第2款、第2項、第25條第2項、第62條前段、 第51條
第1項第5款、第38條之1第1項、第3項、第40條之2第1項，判決
如主文。
本案經檢察官廖羽羚到庭執行職務。
中　　華　　民　　國　　109 　年　　11　　月　　30　　日
                  刑事第七庭  法　官  陳威龍
以上正本證明與原本無異。
如不服本判決應於收受本判決後20日內向本院提出上訴書狀，並
應敘述具體理由。其未敘述上訴理由者，應於上訴期間屆滿後20
日內向本院補提理由書狀（均須按他造當事人之人數附繕本）「
切勿逕送上級法院」。 
　　　　　　　　　　　　　　　書記官  楊琄琄
中　　華　　民　　國　　109 　年　　11　　月　　30　　日
附錄論罪科刑法條：　　　　　　　　　
刑法第321條第1項第1款、第2款、第2項：
犯前條第1項、第2項之罪而有下列情形之一者，處6月以上5年以
下有期徒刑，得併科50萬元以下罰金：
一、侵入住宅或有人居住之建築物、船艦或隱匿其內而犯之。
二、毀越門窗、牆垣或其他安全設備而犯之。
前項之未遂犯罰之。

附表一：
編號 時間 地點 竊盜方法及竊得之物 所犯法條 所處罪名及刑責  １ 109年8月間某日 魏玉雯之臺南市○市區○○ 里○○00○00號住宅 江昇璟見左列住宅之大門未上鎖而無人在內，遂徒手開啟大門侵入該住宅，竊取魏玉雯所管領之豬公撲滿2個【內含共計新臺幣（下同）30,000元之零錢】、裝有現金15,000元之夾鏈袋1個、裝有現金2,000元之紅包袋1個、面額共計6,000元之振興三倍券 、折合10,000元之外國貨幣、台北富邦銀行信用卡1張得手。 刑法第321條第1項第1款 江昇璟侵入住宅竊盜，處有期徒刑玖月；未扣案之犯罪所得豬公撲滿貳個（內含新臺幣參萬元）、裝有現金新臺幣壹萬伍仟元之夾鏈袋壹個、裝有現金新臺幣貳仟元之紅包袋壹個、面額共計新臺幣陸仟元之振興三倍券、折合新臺幣壹萬元之外國貨幣均沒收，於全部或一部不能沒收或不宜執行沒收時，追徵其價額。  ２ 109年9月3日12時許 李秀蘭之臺南市○市區○○ 里○○00○00號住宅 江昇璟見左列住宅之大門未上鎖而無人在內，遂徒手開啟大門侵入該住宅，竊取李秀蘭所有之現金70,000元、信用卡3張、提款卡2張得手。 刑法第321條第1項第1款 江昇璟侵入住宅竊盜，處有期徒刑玖月；未扣案之犯罪所得新臺幣柒萬元沒收，於全部或一部不能沒收或不宜執行沒收時，追徵其價額。   ３ 109年9月4日16時30分許 孔繁玲承租之位於臺南市○市區○○000○00號佛堂（無人居住） 江昇璟見左列佛堂之大門未上鎖而無人在內，遂徒手開啟大門及因客廳上鎖而由窗戶攀爬踰越入內，然尚在搜尋財物之際，遭前來佛堂之孔繁玲及其夫陳玉清發現並為嚇止，江昇璟遂即逃離而未竊得財物。   刑法第321條第1項第2款、第2項 江昇璟踰越安全設備竊盜未遂，處有期徒刑柒月。 

附表二：非供述證據
（以下「警一卷」為南市警善偵字第1090459650號警卷、「警二
卷」為南市警善偵字第1090473638號警卷） 
車輛詳細資料報表1份（警一卷第91頁）
現場照片34張（警一卷第69至77頁、85頁下方至87頁，警二卷第
37至47頁、第49至57頁）
監視錄影器畫面翻拍照片5 張（警一卷第81頁至85頁上方）
臺灣臺南地方檢察署109年11月23日南檢文宙109偵18180字第109
9077447號函暨附件臺南市政府警察局善化分局109年11月11日南
市警善偵字第1090569070號函、刑案現場勘察報告（含現場勘察
紀錄表、勘察採證照片18張、臺南市政府警察局鑑定書〈案號：0
000000000〉）（審卷第95至122頁）